臺灣高等法院臺中分院刑事判決　　　　96年度上訴字第2126號
上　訴　人
即　被　告　乙○○
上訴人因毒品危害防制條例案件，不服臺灣南投地方法院中華民
國96年7月10日第一審判決 (民國96年度訴字第558號，起訴案號
：臺灣南投地方法院檢察署民國96年度毒偵字第384號），提起
上訴，本院判決如下：
    主  文
原判決撤銷。
乙○○施用第一級毒品，累犯，處有期徒刑壹年陸月，減為有期
徒刑玖月。
    事  實
一、乙○○前於民國（下同）90年間，因施用毒品案件，經臺灣
    彰化地方法院以90年度毒聲字第4445號裁定，令入戒治處所
    施以強制戒治，於91年11月29日執行完畢；另於93年間，再
    為施用毒品行為，由原審法院以93年度訴字第 622號判決判
    處有期徒刑8月確定，於94年8月26日執行完畢。詎乙○○仍
    不知戒絕毒癮，復於上開強制戒治後 5年內，基於施用第一
    級毒品海洛因之犯意，於96年1月2日上午10時許，在南投縣
    名間鄉○○村○○○道路上之不詳地點，所停放之無牌照廂
    型車內，以針筒注射之方式，施用第一級毒品海洛因 1次。
    嗣因其為具有毒品前科之列管人口，於96年 1月4日下午2時
    30分許，經警通知至警所採尿送驗而查獲。
二、案經南投縣警察局南投分局報請臺灣南投地方法院檢察署檢
    察官偵查起訴。
    理　由
一、上開事實，業據被告乙○○於原審及本院審理時坦承不諱，
    且經警採集其尿液送詮昕科技股份有限公司鑑驗結果，被告
    尿液呈施用海洛因後之嗎啡陽性反應，此有該公司之濫用藥
    物尿液檢驗報告1份在卷可稽（見警卷第4頁），足認被告自
    白施用海洛因犯行，顯與事實相符；再者，被告前因90年間
    之施用毒品案件，經原審法院90年度毒聲字第4445號裁定令
    入戒治處所施以強制戒治，於91年11月29日執行完畢之事實
    ，亦有臺灣高等法院被告前案紀錄表在卷可按，是被告係於
    強制戒治執行完畢後， 5年內又為本件施用海洛因犯行甚明
    ；從而，本案事證明確，被告犯行堪予認定。
二、核被告乙○○所為，係犯毒品危害防制條例第10條第 1項之
    施用第一級毒品罪。被告持有海洛因之低度行為，應為其施
    用海洛因之高度行為所吸收，不另論罪。被告前於93年間再
    為施用毒品行為，由原審法院以 93年度訴字第622號判決判
    處有期徒刑8月確定，於94年8月26日執行完畢，此有臺灣高
    等法院被告前案紀錄表足憑，其 5年以內故意再犯本件有期
    徒刑以上之罪，為累犯，依刑法第47條第 1項規定加重其刑
    。被告犯罪時間在96年 4月24日以前，應依中華民國96年罪
    犯減刑條例予以減刑。原審以被告罪犯明確，予以論罪科刑
    ，原無不合，惟查被告犯罪時間在96年 4月24日以前，應依
    中華民國96年罪犯減刑條例予以減刑，原判決未及減刑，尚
    有未合，被告上訴意旨指原判決量刑太重，雖無理由，惟原
    判決既有上開可議之處，自屬不能維持，應由本院將原判決
    撤銷改判。爰審酌被告早於82年間即有違反麻醉藥品管理條
    例之吸食麻藥犯行，83年間復因違反肅清煙毒條例之施用毒
    品案件，先後經法院判處罪刑確定，並均執行完畢，然於毒
    品危害防制條例施行後，復於90年間因施用毒品行為，由法
    院裁定觀察勒戒，再送強制戒治，期滿執行完畢，並由臺灣
    彰化地方法院檢察署檢察官處分不起訴，又於93年間因再犯
    施用毒品犯行，經法院判處罪刑確定，亦執行完畢，均有卷
    附臺灣高等法院被告前案紀錄表及臺灣彰化地方法院檢察署
    檢察官92年度戒毒偵字第 3號不起訴處分書列印本（見原審
    卷第10頁）可按，惟其仍無悛悔，又為本案施用毒品犯行，
    顯見被告早自82年間起，長期以來即有施用毒品之慣行，雖
    在毒品危害防制條例施行前，經 2次判處罪刑，且皆已執行
    完畢，仍無悔悟，又於毒品危害防制條例施行後，經法院裁
    定觀察勒戒、強制戒治，猶未能戒絕其用毒習慣，復於93年
    間再度施用毒品獲案，雖由法院判處罪刑且執行完畢，再度
    為本案施用毒品犯行，顯見陷溺毒癮甚深，顯難自拔，是以
    本院認被告長期施用毒品，若非施予較長期之強制戒絕處遇
    ，自難期能根絕其毒癮，惟念其於審理中已坦承全部犯行，
    並見悔意，犯後態度尚佳等一切情狀，量處以有期徒刑 1年
    6月減為有期徒刑9月。
據上論斷，應依刑事訴訟法第369條第1項前段、第364條、第29
9條第1項前段，毒品危害防制條例第10條第1項，刑法第11條前
段、第47條第1項，中華民國96年罪犯減刑條例第2條第 1項第3
款、第7條，判決如主文。
本案經檢察官甲○○到庭執行職務。
中　　華　　民　　國　　96　　年　　9　　月　　 26  　日
            刑事第二庭  審判長法　官　李　璋　鵬
                              法　官　蕭　錦　鍾
                              法　官　胡　森　田
上列正本證明與原本無異。
如不服本判決應於收受送達後十日內向本院提出上訴書狀，其未
敘述上訴之理由者並得於提起上訴後十日內向本院補提理由書（
均須按他造當事人之人數附繕本）。
                              書記官  籃  營  昌
中　　華　　民　　國　　96　　年　　9　　月　　 26  　日
